臺灣高等法院高雄分院民事裁定　　　　　95年度破抗字第43號
再抗告人　甲○○
代 理 人　陳水聰律師
上列再抗告人因聲請宣告破產事件，對於民國96年1 月18日本院
95年度破抗字第43號所為裁定提起再抗告，本院裁定如下：
    主  文
再抗告駁回。
再抗告程序費用由再抗告人負擔。
    理  由
一、按對於抗告法院所為抗告有無理由之裁定再為抗告，僅得以
    其適用法規顯有錯誤為理由，並應經原法院之許可；此項許
    可，以原裁定所涉及之法律見解具有原則上之重要性者為限
    。又原法院對於再為抗告，認為不應許可者，應以裁定駁回
    其抗告。此觀民事訴訟法第486 條第4 、5 、6 項、第436
    條之3 第3 項規定自明。上述規定，依破產法第5 條規定，
    於破產程序準用之。
二、本件再抗告意旨略以：再抗告人積欠借貸債務之年息將近20
    % ，致每月需支付利息新台幣（下同）3 萬元，根本不能清
    償債務，再抗告人之負債總額已超過總資產甚多，已符合宣
    告破產之要件，並有宣告破產之必要，原裁定認為無告破產
    實益，適用破產法第1 條、第57條及最高法院86年度台抗字
    第479 號裁定顯有錯誤，且原裁定所表示關於不能清償債務
    之破產要件，亦與同級法院歷來所表示之法律見解有重大歧
    異與相互矛盾之處，故本件涉及之法律見解具有原則上之重
    要性，請求廢棄原裁定等語。
三、經查原裁定以再抗告人委託律師保管之現金25萬810 元，加
    上其所有一輛約值3000元之機車，資產亦僅有25萬3810 元
    ，惟其積欠債務195 萬9707元，而國人每人每年平均消費支
    出為18萬8774元，若以破產程序開始至完成預估至少1 年計
    算，扣除再抗告人於扣除預估支出18萬8774元生活費後，抗
    告人之財產僅餘6 萬5036元，而宣告破產後，須召開債權人
    會議，並依破產法第95條、第97條之規定，須先支付破產財
    團之管理、分配所生之費用，及破產管理人之報酬等財團費
    用，是以破產程序之進行，隨時有自破產財團中優先清償之
    財團費用及財團債務需支付，則再抗告人之財產實不敷清償
    財團費用及財團債務，且依再抗告人在原審所陳稱其目前失
    業狀態並無薪資所得等語，益見再抗告人之財產不敷清償破
    產財團費用及財團債務，因認再抗告人聲請宣告破產即無實
    益，不應准許為破產宣告等語。經核於法並無不合。至於本
    院縱有准予宣告破產之案例，然其他案例與本件情形並非全
    然相同，自難比附援引，則其他案例之判斷對本院自無拘束
    力。再抗告人意旨對原裁定所為指摘，係屬認定事實當否之
    問題，核與適用法規是否顯有錯誤無涉，且亦無所涉及之法
    律見解具有原則上重要性之情事，其再為抗告，不應許可，
    應予駁回。
四、據上論結，本件再抗告不應許可，依破產法第5 條，民事訴
    訟法第486 條第6 項、第436 條之3 第3 項、第95條、第78
    條，裁定如主文。
中　　華　　民　　國　　96　　年　　2 　　月　　7 　　日
                            民事第五庭
                                審判長法官    曾錦昌
                                法      官    林紀元
                                法      官    黃國川
以上正本證明與原本無異。
如不服本裁定應於送達後10日內向本院提出抗告狀 (並按他造當
事人之人數附繕本)， 並繳納抗告費新台幣1,000 元。
中　　華　　民　　國　　96　　年　　2 　　月　　7 　　日
                                書  記  官    郭蘭蕙
